

Alex Perez

Quito-Ecuador +593998400153 palex9664@gmail.com

Perfiles

Negatix092

in Alex Perez

Resumen

Físico e Ingeniero de Ciencias de la Computación con una sólida base y experiencia práctica en Python, SQL, Laravel, HTML, CSS, Linux, Java y automatización. Capacidad demostrada para agilizar procesos y mejorar la eficiencia a través de tecnologías de datos. Inglés y español fluidos, con pasión por la resolución de problemas y la innovación en entornos basados en datos.

Experiencia

Pasante

MASVirtual

Data Engineer Jr.

November 2024 - Present

Remoto

Enero 2024 - Junio 2024

Ouito - Ecuador

Desarrollé una herramienta de automatización en Python para agilizar los informes trimestrales y una aplicación móvil con Power Apps integrada con Microsoft SQL, Excel y SharePoint, mejorando la eficiencia, las notificaciones y la gestión de documentos.

MASVirtual

Enero 2022 - Mayo 2022

Data Practitioner Jr

Ouito - Ecuador

Trabajó gestionando datos de distintas aseguradoras mediante SQL, Microsoft Azure, AWS y Python. El enfoque se centró en el análisis de datos para apoyar la toma de decisiones y el éxito del proyecto.

USFQ (

Enero 2021 - Diciembre 2021

Asistente de Investigación

Quito, Ecuador

Contribuí al análisis y la calibración de pinzas ópticas, adquiriendo experiencia en el uso de fotodiodos cuadrantes (QPDs). Utilicé MATLAB y Gnuplot para el análisis de datos y ayudé a desarrollar una configuración experimental para la investigación de pinzas ópticas.

Educación

USFQ

Agosto 2015 - Diciembre 2021

Física

Licenciatura en Ciencia

3.3 GPA

https://www.usfq.edu.ec/es

USFQ

Enero 2022 - Diciembre 2024

Ingeniería

3.44 GPA https://www.usfq.edu.ec/es

Ciencias de la Computación

Habilidades Técnicas

Arquitecturas de aprendizaje automático (LSTM, CNN, Transformers)

••••

Programación en Python y **Automatización**

• • • • 0

Docker and Port Management

....

Terminal Proficiency (Linux, Mac, Windows)

....

SQL y Manejo de Bases de Datos

• • • • 0

Microsoft Power Automate y Power Apps para la Automatización de **Procesos**

Sistemas de Datos basados en la Nube (Microsoft Azure, AWS)

• • • • •

Data Analysis and Visualization (MATLAB, Gnuplot)

• • • • 0

Desarrollo de Aplicaciones Web (HTML, Laravel, PHP, CSS, Js, Java, C++, Heroku)

• • • • •

Idiomas

Español

••••

Inglés

• • • • 0

Alemán

• 0 0 0 0

Interéses

Voluntariado

Leer